【裁判字號】    98,交聲,431
【裁判日期】    990129
【裁判案由】    違反道路交通管理處罰條例聲明異議
【裁判全文】
臺灣基隆地方法院交通事件裁定         98年度交聲字第431號
移送機關即
原處分機關  交通部公路總局台北區監理所基隆監理站
異  議  人
即受處分人  甲○○
上列受處分人因違反道路交通管理處罰條例案件，對於交通部公
路總局臺北區監理所基隆監理站中華民國98年12月9日所為之處
分（原處分案號：基監字第裁42-AEX544739號），聲明異議，本
院裁定如下：
    主  文
異議駁回。
    理  由
一、原處分意旨略以：異議人即受處分人甲○○於民國98年10月
    26日晚間10時20分許，駕駛車號453-YJ號營業一般小客車行
    駛，於臺北市○○路172號前，違規使用手持式行動電話通
    話，經警當場舉發，裁處罰鍰新台幣（下同）3,000元等情
    。
二、異議意旨則以：異議人係在臺北市○○路上駕駛上開營業用
    小客車，其駕車行經該處時，僅係以左手肘靠窗，而以左手
    托著下巴方式行車，是警員為了績效，看到影子就開槍，竟
    認其係在使用行動電話通話，舉發有誤而侵害其權益，並請
    本院調閱0000000000號行動門號之通聯紀錄便知等情。
三、按汽車駕駛人於行駛道路時，使用手持式行動電話進行撥接
    或通話者，處3,000元罰鍰，道路交通管理處罰條例第31條
    之1第1項定有明文。
四、經查：
  (一)、異議人甲○○於98年10月26日晚間10時20分許，駕駛車號
      453-YJ號營業用小客車，沿臺北市○○路駕駛等情，未據
      異議人爭執，另有臺北市政府警察局舉發違反道路交通管
      理事件通知單影本附卷可稽，首揭事實應堪認定。
  (二)、按異議人究有無於前揭時地，違反道路交通管理處罰例第
      31條之1第1項乙節，若能調得案發時異議人之相關通聯紀
      錄，定可分真辨假，進而查明無疑，然因一般民眾坐擁2
      隻以上行動門號者，比比皆是，是本件異議人於案發時地
      ，是否確係使用其要求本院調閱之0000000000號行動門號
      手機乙情，自屬本院應詳加調查之事項，以免坦承全情者
      均接受處罰，但飾詞狡辯者，卻得以逍遙法外，而脫免其
      應得之處罰。
  (三)、查本件異議人所使用之手機門號，除其自承之0000000000
      號門號外，尚有0000000000號行動門號乙情，業經本院當
      庭勘驗異議人梅鍚恩之配偶即田宛玲之庭呈0000000000號
      行動門號手機，其內之通訊錄內記載「老公」之行動門號
      為0000000000號之事實觀之，自堪認異議人尚有使用0000
      000000號之外之門號即0000000000號行動門號無誤，且雖
      異議人當庭驚覺謊言已遭揭穿，竟當庭再辯稱：00000000
      00號門號，應係我大兒子梅哲豪使用云云。惟經本院勘驗
      其配偶田宛玲之庭呈0000000000號行動門號手機通訊錄，
      其內則均明確顯示異議人之子即梅哲豪、梅哲誠分別使用
      之行動電話門號係各為(哲豪：0000000000號、000000000
      0號、0000000000號)，(哲誠：0000000000號、000000000
      0號)，顯見異議人所辯，無非係混洧實情之詞，自無足取
      。是異議人確有使用0000000000號行動門號，對外進行通
      訊無訛。再者，經本院依職權查詢上開0000000000號之行
      動電話門號之通聯紀錄，該門號於98年10月26日晚間10時
      19分45秒至10時21分46秒間，確有通話紀錄，且秒數高達
      74秒鐘，與舉發單所載違規時間互為一致，再徵諸異議人
      之對話對象所持用行動門號，洽屬0000000000號即異議人
      之配偶田宛玲所持用之行動門號，復觀諸上開通話時所示
      之基地台位址又確屬在臺北市○○區○○路一帶等情，均
      有本院調閱之0000000000號門號之通聯紀錄查詢表卷附可
      憑，是異議人於本件遭舉發時地，確有駕駛前揭營業用自
      小客車，而持用手持式行動電話通話之違規事實，即足認
      定。
  (四)、綜上所述，異議人確於上揭時地，駕駛前開車輛行駛道路
      時，使用手持式行動電話通話一節，至堪明確，故移送機
      關依據道路交通管理處罰條例第31條之1第1項之規定，裁
      處異議人罰鍰3,000元，認事、用法均無違誤。從而，本
      件聲明異議為無理由，應予駁回。
據上論斷，應依道路交通案件處理辦法第19條，裁定如主文。
中    華    民    國    99    年    1     月    29    日
                  交通法庭法  官  何怡穎
上正本證明與原本無異
對於本件裁定如有不服，應於送達後5日內，向本院提出抗告書
狀，敘述抗告之理由，抗告於臺灣高等法院。
中    華    民    國    99    年    1     月    29    日
                          書記官  翁其良

司法院資訊處製作；財團法人民間司法改革基金會備份。
